最高法院刑事判決　　　　　　九十六年度台上字第六九○一號
上　訴　人　甲○○
上列上訴人因違反商業會計法等罪案件，不服台灣高等法院中華
民國九十四年十月十二日第二審判決（九十四年度上訴字第一八
四一號，起訴案號：台灣板橋地方法院檢察署九十年度偵續字第
五七號），提起上訴，本院判決如下：
    主  文
上訴駁回。
    理  由
按刑事訴訟法第三百七十七條規定，上訴於第三審法院，非以判
決違背法令為理由，不得為之。是提起第三審上訴，應以原判決
違背法令為理由，係屬法定要件。如果上訴理由書狀並未依據卷
內訴訟資料，具體指摘原判決不適用何種法則或如何適用不當，
或所指摘原判決違法情事，顯與法律規定得為第三審上訴理由之
違法情形，不相適合時，均應認其上訴為違背法律上之程式，予
以駁回。本件原判決維持第一審依想像競合犯、牽連犯從一重論
處上訴人甲○○以共同連續商業負責人，以明知為不實之事項，
而填製會計憑證罪刑，駁回上訴人在第二審之上訴，係依憑上訴
人及共同被告陳春桂之供述（供稱：欣義工程有限公司 <下稱欣
義公司> 於民國八十七年間將其所承包位於台南縣新市鄉台南科
學園區台灣神隆股份有限公司新建工程中之部分模板組立施工，
轉包由上訴人自行僱工施作，欣義公司按實際施作面積給付上訴
人工程款，於八十七、八十八年間已給付上訴人共計新台幣四百
四十一萬元工程款），卷附工程估驗請款單、臨時工工資請領表
、欣義公司八十七、八十八年各月份薪資清冊與營利事業所得稅
結算申報書、扣繳憑單申報書（均影本）、財政部台灣省南區國
稅局佳里稽徵所九十三年八月二十三日南區國稅佳里三字第○九
三○○一五七六一號函等證據資料而為論斷，已敘明所憑證據及
得心證之理由。並說明：上訴人既係自行僱工施作，按實際施作
面積向欣義公司請領工程款，其與欣義公司間核屬承攬契約關係
無訛。而以上訴人所辯係受僱於陳春桂，非承包云云，如何為不
可採信，亦依調查所得之證據論駁綦詳，從形式上觀察，並無足
以影響判決結果之違背法令情形存在。上訴意旨略稱：上訴人係
受僱於陳春桂所經營之欣義公司，非承攬關係，原審未傳喚證人
陳春桂，有調查未盡之違法等語。惟查：當事人所聲請調查之證
據須確與待證事實有重要之關係，就其案情確有調查之必要者，
方與刑事訴訟法第三百七十九條第十款之「應於審判期日調查之
證據」相當。經查，上訴人於原審係聲請傳喚陳春桂到庭試行和
解，或勸其代上訴人繳納因本案被判刑三月易科罰金之金額（見
原審卷第三二頁），核與本件上訴人因違反商業會計法等罪之待
證事實無所關涉，原審未依其聲請予以傳喚，尚與應於審判期日
調查之證據未予調查之違法有別。而上訴人與欣義公司間就上開
轉包工程係屬承攬契約，已如前述，上訴意旨置原判決明白論斷
之事項不顧，徒憑己意再為爭辯，與法律規定得為第三審上訴理
由之違法情形，不相適合，應認其關於填製不實憑證及以詐術逃
漏稅捐部分之上訴為違背法律上之程式，予以駁回。本件得上訴
第三審之重罪即填製不實會計憑證等罪部分既應從程序上予以駁
回，則與之有裁判上一罪關係、不得上訴第三審之輕罪即業務文
書登載不實部分，自亦無從為實體上判決，應併從程序上予以駁
回。
據上論結，應依刑事訴訟法第三百九十五條前段，判決如主文。
中　　華　　民　　國　九十六　年　 十二 　月　　六　　日
                      最高法院刑事第六庭
                          審判長法官  呂　潮　澤
                                法官  孫　增　同
                                法官  吳　　　燦
                                法官  李　英　勇
                                法官  張　祺　祥
      本件正本證明與原本無異
                                      書  記  官
中　　華　　民　　國　九十六　年　 十二 　月　　七　　日
                                                      Ｋ
